臺灣臺北地方法院民事裁定　　　　　　　 100年度抗字第22號
抗　告　人　正豐煤氣有限公司
法定代理人　陳冠丰
抗　告　人　大直煤氣有限公司
法定代理人　陳冠丰
相　對　人　傅彩瑩
上列當事人間聲請選派檢查人事件，抗告人對於民國九十九年十
二月二十二日本院九十九年度司字第一八四號裁定提起抗告，本
院裁定如下：
    主    文
原裁定關於選派吳佩珍會計師為抗告人正豐煤氣有限公司檢查人
，檢查正豐煤氣有限公司之業務帳目及財產情形部分，暨聲請程
序費用之裁判均廢棄。
上開廢棄部分，相對人在原審之聲請駁回。
其餘抗告駁回。
聲請及抗告程序費用新臺幣貳仟元由相對人負擔二分之一，餘由
抗告人大直煤氣有限公司負擔。
    理    由
一、相對人原聲請意旨略以：其為抗告人正豐煤氣有限公司（以
    下簡稱正豐煤氣公司）、大直煤氣有限公司（以下簡稱大直
    煤氣公司）之股東，出資額各占抗告人公司資本總額百分之
    四十。抗告人公司法定代理人陳冠丰自民國九十六年度起即
    未依法召開股東會議及股東常會，經其屢屢催促召開股東會
    議及股東常會、就抗告人公司之業務及帳目與盈虧做完整報
    告，均未獲置理，為此，爰依公司法第一百一十條第三項準
    用同法第二百四十五條第一項之規定，聲請選派檢查人檢查
    抗告人公司業務帳目及財產情形等語。
二、本件抗告意旨略以：聲請人並未繳納增資股款，渠等與相對
    人間自始無股東關係存在，無權聲請法院選派檢查人檢查渠
    等公司業務帳目及財產狀況，渠等已對相對人提起確認股東
    關係不存之民事訴訟，其中正豐煤氣公司部分已經獲鈞院以
    以九十九年度訴字第二四四四號民事判決確定相對人與該公
    司股東關係及股東權利不存在，至大直煤氣公司部分雖遭鈞
    院九十九年度訴字第四二七五號判決敗訴，但該公司業已上
    訴，尚未確定等語。
三、按繼續一年以上，持有已發行股份總數百分之三以上之股東
    ，得聲請法院選派檢查人，檢查公司業務帳目及財產情形；
    前開規定於有限公司準用之，公司法第二百四十五條第一項
    、第一百一十條第三項定有明文。經查：
（一）相對人主張其為抗告人正豐煤氣公司股東，固據提出公司
      變更登記事項卡為憑，然相對人與正豐煤氣公司間並無股
      東關係存在、對正豐煤氣公司無股東權利，已經本院九十
      九年度訴字第二四四四號民事判決確定，有上開民事判決
      暨確定證明書附卷可稽，相對人既非正豐煤氣公司股東，
      其依公司法第一百一十條第三項準用同法第二百四十五條
      第一項之規定聲請選派正豐煤氣公司之檢查人、檢查正豐
      煤氣公司之業務帳目及財產情形，於法自有未合，不應准
      許，原裁定未及審究此一情節，准許相對人聲請選派正豐
      煤氣公司之檢查人、檢查正豐煤氣公司公司業務帳目及財
      產情形，非無違誤，正豐煤氣公司抗告指摘原裁定此部分
      不當，非無理由，爰由本院廢棄原裁定此部分，另為裁定
      如主文第二項所示。
（二）相對人主張其為抗告人大直煤氣公司股東，亦據提出大直
      煤氣公司變更登記事項卡為證，核屬相符，復經原法院調
      閱登記卷宗審認無訛，堪認相對人具繼續一年以上持有大
      直煤氣公司已發行股份總數百分之三以上之要件，而得為
      選派檢查人之聲請。雖大直煤氣公司陳稱相對人實質上並
      非該公司股東云云，惟本件為非訟事件，僅須依非訟之程
      序處理（最高法院九十年台抗字第六四九號裁定意旨參照
      ），是原裁定依非訟事件程序形式審查聲請人具備公司法
      第一百一十條第三項準用同法第二百四十五條第一項之要
      件，並斟酌臺北市會計師公會推薦之吳佩珍會計師為淡江
      大學會計系畢業，曾任傳資聯合會計師事務所會計師及建
      智聯合會計師事務所執業會計師，現為瑞智會計師事務所
      執業會計師，有二十二年執業經驗，學經歷及專業知識均
      適任大直煤氣公司業務帳目及財產情形之檢查人，且能適
      時維護、保障相對人及其他股東權益，選派吳佩珍會計師
      為大直煤氣公司之檢查人，檢查大直煤氣公司之業務帳目
      及財產情形，並無違誤，大直煤氣公司指摘原裁定此部分
      不當，求予廢棄，為無理由，應予駁回。
四、據上論結，本件抗告一部有理由，一部無理由，依非訟事件
    法第四十六條、第二十一條第二項、第二十四條第一項、民
    事訴訟法第四百九十二條前段、第四百九十五條之一第一項
    、第四百四十九條第一項、第七十九條、第八十五條第一項
    ，裁定如主文。
中    華    民    國   100    年    12    月    27    日
                  民事第八庭  審判長法  官  許純芳
                                    法  官  楊晉佳
                                    法  官  洪文慧
以上正本係照原本作成。
本裁定不得抗告。
中    華    民    國   100    年    12    月    27    日
                                    書記官  林佳慧